臺灣高雄地方法院刑事判決　　　　　　　　100年度訴字第2號
公　訴　人　臺灣高雄地方法院檢察署檢察官
被　　　告　黃惠真
選任辯護人　王建元律師
被　　　告　鍾佳宏
指定辯護人　林志輝律師
上列被告等因違反毒品危害防制條例案件，經檢察官提起公訴（
99年度偵字第4495號、99年度偵字第18289 號、99年度毒偵字第
1805號），本院判決如下：
    主  文
黃惠真共同運輸第二級毒品，處有期徒刑參年捌月。扣案第二級
毒品甲基安非他命貳包（均含包裝袋，檢驗後淨重分別為柒拾參
點玖玖貳公克、拾捌點陸零伍公克），均沒收銷燬之；扣案NOKI
A 廠牌黑色手機壹支（IMEI：000000000000000 、門號：000
0000000）、NOKIA 廠牌藍色手機壹支（IMEI：00000000
0000000 、門號：0000000000）均沒收之。
鍾佳宏共同運輸第二級毒品，處有期徒刑捌年拾月。扣案第二級
毒品甲基安非他命貳包（均含包裝袋，檢驗後淨重分別為柒拾參
點玖玖貳公克、拾捌點陸零伍公克），均沒收銷燬之；扣案NOKI
A 廠牌黑色手機壹支（IMEI：000000000000000 、門號：000
0000000）、NOKIA 廠牌藍色手機壹支（IMEI：00000000
0000000 、門號：0000000000）均沒收之。又施用第
二級毒品，處有期徒刑肆月。應執行有期徒刑玖年，扣案第二級
毒品甲基安非他命貳包（均含包裝袋，檢驗後淨重分別為柒拾參
點玖玖貳公克、拾捌點陸零伍公克），均沒收銷燬之；扣案NOKI
A 廠牌黑色手機壹支（IMEI：000000000000000 、門號：000
0000000）、NOKIA 廠牌藍色手機壹支（IMEI：00000000
0000000 、門號：0000000000）均沒收之。
    事  實
一、黃惠真及鍾佳宏明知甲基安非他命經公告列為毒品危害防制
    條例第2 條第2 項第2 款之第二級毒品，不得非法持有、運
    輸。民國99年1 月29日某時許，鍾佳宏以其使用之門號0000
    000000手機與某真實姓名年籍不詳綽號「瑞仔」、「總裁」
    、「總仔」之成年男子使用之0000000000手機聯絡，經「瑞
    仔」要求鍾佳宏自高雄市岡山區（99年12月25日改制前為高
    雄縣岡山鎮，下同）某處，前往高雄市鳳山區（99年12月25
    日改制前為高雄縣鳳山市，下同）某處，向其拿取第二級毒
    品甲基安非他命，鍾佳宏因無交通工具，便由黃惠真向不知
    情之陳炳煬借用車牌號碼0635-MM 白色自小客車，由黃惠真
    駕駛上開自小客車搭載鍾佳宏，於99年1 月29日19時許自高
    雄市岡山區某處出發，途中金佳利以門號0000000000號手機
    撥打鍾佳宏使用之門號0000000000手機與鍾佳宏聯絡，得知
    鍾佳宏搭乘黃惠真駕駛之車輛，遂指示黃惠真與鍾佳宏一同
    向「瑞仔」拿取第二級毒品甲基安非他命後，轉運輸送至高
    雄市岡山區某處交付予金佳利。黃惠真與鍾佳宏即共同基於
    運輸第二級毒品之犯意聯絡，於同日20時許依「瑞仔」以門
    號0000000000電話與鍾佳宏使用之門號0000000000手機聯絡
    ，指示渠等到達高雄市鳳山區某處籃球場後，黃惠真先在停
    車處上開車內等候，由鍾佳宏獨自進入高雄市○○區○○街
    141 號附近門牌號碼不詳之某屋內，向綽號「瑞仔」之人拿
    取1 包甲基安非他命（檢驗前淨重18.618公克、檢驗後淨重
    18.605公克；純質淨重14.726公克）後，鍾佳宏再以電話聯
    絡黃惠真進入該屋內，由「瑞仔」交付裝有甲基安非他命（
    檢驗前淨重74.005公克、檢驗後淨重73.992公克；純質淨重
    59.870公克）之紅包袋1 只予黃惠真。鍾佳宏、黃惠真拿取
    上開2 包甲基安非他命後，由黃惠真駕駛上開自小客車搭載
    鍾佳宏，共同載送「瑞仔」交付之上開2 包第二級毒品甲基
    安非他命，自停車處起運，運輸上開2 包第二級毒品甲基安
    非他命欲前往高雄市岡山區某處交付予金佳利。嗣因警方已
    監控「瑞仔」及金佳利之電話，於同日21時許，在高雄市○
    ○區○○街141 號前，攔檢黃惠真所駕駛之上開白色自小客
    車，經其2 人同意搜索該車，在車內手煞車位置扣得內裝有
    甲基安非他命（毛重78.3公克）之紅包袋1 只，及在車內副
    駕駛座腳踏板處扣得以糖果盒內裝之甲基安非他命1 包（毛
    重19.7公克），及鍾佳宏所有供與「瑞仔」聯繫運輸第二級
    毒品甲基安非他命所用之NOKIA 廠牌黑色手機1 支（IMEI：
    000000000000000 、門號：0000000000）、NOKIA 廠牌藍色
    手機1 支（IMEI：000000000000000 、門號：0000000000）
    ，及黃惠真所有與本案無關之Sony Ericsson 廠牌紅色手機
    1 支（IMEI：000000000000000 、門號：0000000000），始
    悉上情。
二、鍾佳宏前因施用毒品案件，經本院98年度審毒聲字第1057號
    裁定送觀察、勒戒後，認無繼續施用毒品之傾向，甫於99年
    1 月18日（起訴書誤載為98年1 月18日）釋放，並由臺灣高
    雄地方法院檢察署檢察官於99年1 月25日以98年度毒偵字第
    4613號為不起訴處分確定。詎猶不知戒除毒癮，明知甲基安
    非他命係經公告為毒品危害防制條例第2 條第2 項第2 款所
    列管之第二級毒品，未經許可，不得持有、施用，竟仍基於
    施用第二級毒品甲基安非他命之犯意，於前揭觀察、勒戒執
    行完畢釋放後5  年內之99年1 月29日（起訴書誤載為98年1
    月29日）中午某時許，在其位於高雄市燕巢區（99年12月25
    日改制前為高雄縣燕巢鄉，下同）安南路2 號住處內，以將
    甲基安非他命放入玻璃球內燒烤吸食煙霧之方式，施用第二
    級毒品甲基安非他命1 次。嗣於99年1 月29日晚上21時許，
    因前揭運輸毒品犯行為警方逮捕，經採集尿液送驗結果呈第
    二級毒品甲基安非他命陽性反應，而查悉上情。
三、案經高雄市政府警察局苓雅分局及行政院海岸巡防署海岸巡
    防總局南部地區巡防局移送臺灣高雄地方法院檢察署檢察官
    偵查起訴。
    理  由
壹、程序方面（證據能力之判斷）：
一、按被告以外之人於偵查中向檢察官所為陳述，除顯有不可信
    之情況者外，得為證據，同法第159 條之1 第2 項定有明文
    。證人即共同被告黃惠真於檢察官偵查中所為之陳述，業經
    具結而為證述，查無檢察官在偵查時有不法取供之情形，且
    證人黃惠真業經本院行交互詰問程序，被告鍾佳宏之對質詰
    問權已獲得保障，依上說明，證人黃惠真於偵查中之證詞自
    具有證據能力。
二、次按有偵查犯罪職權之公務員，依通訊保障及監察法規定聲
    請核發通訊監察書所監聽之錄音內容，為實施刑事訴訟程序
    之公務員依法定程序取得之證據，又依該監聽錄音譯成文字
    ，其所作成之譯文，乃監聽錄音內容之顯示，為學說上所稱
    之派生證據，倘當事人對於該譯文內容之同一性或真實性發
    生爭執或有所懷疑時，法院固應依刑事訴訟法第165  條之1
    第2 項規定勘驗該監聽之錄音踐行調查證據程序，使之忠實
    再現以確保內容之真實、同一；惟當事人如已承認該錄音譯
    文之內容屬實，或對於該譯文之內容並無爭執，而法院復已
    就該譯文依法踐行調查證據程序者，該通訊監察之譯文，自
    亦有證據能力，且與播放錄音有同等價值，此有最高法院97
    年度台上字第2023號判決意旨可資參照。本案經臺灣高雄地
    方法院檢察署檢察官依行政院海岸巡防署南部地區巡防局聲
    請，向本院聲請核發通訊監察書，經本院於99年1  月20 日
    核發99年聲監字第159 號通訊監察書，有通訊監察書1 份附
    卷可稽（見本院審訴字卷第40至43頁），依上開核發之通訊
    監察書所監聽之錄音光碟及譯文（見臺灣高雄地方法院檢察
    署99年度偵字第4495號偵查卷《下稱4495號偵查卷》第106
    至108 頁、本院訴字卷第192 至195 頁），被告2 人及辯護
    人於本院審理時對監聽譯文內容亦不爭執，是上開監聽錄音
    帶及譯文均得為作為證據。
三、再按被告以外之人（包括證人、鑑定人、告訴人、被害人及
    共同被告等）於審判外之陳述，雖不符刑事訴訟法第159 條
    之1 至之4 等4 條之規定，而經當事人於審判程序同意作為
    證據，法院審酌該言詞陳述或書面陳述作成時之情況，認為
    適當者，亦得為證據；當事人、代理人或辯護人於法院調查
    證據時，知有刑事訴訟法第159 條第1 項不得為證據之情形
    ，而未於言詞辯論終結前聲明異議者，視為有前項之同意，
    同法第159 條之5 定有明文。查本判決所引用之其餘證據資
    料屬於被告以外之人於審判外之言詞、書面陳述者，查無符
    合刑事訴訟法第159 條之1 至之4 之情形，且均經本院於調
    查證據程序逐一提示並告以要旨，檢察官、被告及辯護人均
    未於言詞辯論終結前聲明異議，本院審酌上開證據作成時之
    情況，無不當取供或違反自由意志而陳述等情形，且均與本
    案待證事實具有關聯性，認為以之作為本案之證據亦屬適當
    ，自均具有證據能力，而得採為認定事實之證據。
貳、實體方面：
一、訊據被告黃惠真固坦承有於99年1 月29日晚間某時，向不知
    情友人陳炳煬借用車牌號碼0635-MM 白色自用小客車，搭載
    被告鍾佳宏，自高雄市岡山區某處前往高雄市鳳山區拿取毒
    品，途中金佳利撥打被告鍾佳宏電話，叫伊幫她向綽號「瑞
    仔」之成年男子拿取第二級毒品甲基安非他命後，運送至高
    雄市岡山區交予金佳利，伊與被告鍾佳宏到達指示地點後，
    「瑞仔」交給被告鍾佳宏1 包甲基安非他命，並交給伊1 包
    內裝有第二級毒品甲基安非他命之紅包袋，叫伊拿回去給金
    佳利，伊2 人拿到毒品後，由伊開車搭載被告鍾佳宏欲前往
    高雄市岡山區，途中於同日21時許，在高雄市○○區○○街
    141 號前為警攔檢，警方在伊駕駛之上開車輛內扣得上開第
    二級毒品甲基安非他命2 包（毛重分別為78.3公克、19.7公
    克）之事實，惟辯稱：伊不清楚「瑞仔」與被告鍾佳宏聯絡
    何事，不知道被告鍾佳宏拿毒品的目的，不知道被告鍾佳宏
    是否知悉伊為金佳利運輸毒品云云。被告鍾佳宏固坦承有於
    事實二所示之時間、地點施用第二級毒品甲基安非他命1 次
    ，並於99年1 月29日晚間搭乘被告黃惠真駕駛之上開自小客
    車，由高雄市岡山區某處至高雄市鳳山區某處，向綽號「瑞
    仔」之成年男子拿取1 包甲基安非他命（毛重19.7公克）等
    情，惟矢口否認有何運輸第二級毒品甲基安非他命犯行，辯
    稱：查獲當天伊請被告黃惠真載伊去，伊不知道她是要去拿
    毒品，伊向「瑞仔」拿第二級毒品甲基安非他命1 包（毛重
    19.7公克）是要自己施用，伊有向「瑞仔」說過年後再拿2
    萬元給他，伊只看到「瑞仔」拿1 個紅包袋給被告黃惠真，
    叫她拿給「姐仔」（即金佳利），伊不知道裡面是甲基安非
    他命，是被逮捕後，警員拆開紅包袋，伊才知道云云。被告
    鍾佳宏之辯護人則為被告鍾佳宏辯稱：被告鍾佳宏與黃惠真
    係分別拿取、個別持有扣案之甲基安非他命，不宜以其2 人
    同車就認為有共同犯意；又依大法官釋字第476 號解釋意旨
    ，認為毒品危害防制條例第4 條「製造、販賣、運輸」之解
    釋，係因行為人有暴利之意思，故加重其刑，則運輸行為亦
    應有圖利犯意及運輸代價，否則無法與單純持有作明確區別
    ，若無圖利犯意及運輸代價，直接論以運輸罪責，恐有違比
    例原則云云。
二、惟查：
  (一)被告鍾佳宏、黃惠真共同運輸第二級毒品甲基安非他命部分
    ：
  1.被告鍾佳宏因無交通工具，由被告黃惠真向不知情之陳炳煬
    借用車牌號碼0635-MM 號白色自小客車，由被告黃惠真駕駛
    上開自小客車搭載被告鍾佳宏，於99年1 月29日19時許自高
    雄市岡山區某處出發，途中金佳利以門號0000000000號手機
    撥打被告鍾佳宏使用之門號0000000000手機與被告鍾佳宏聯
    絡，得知被告鍾佳宏搭乘被告黃惠真駕駛之車輛，遂指示被
    告黃惠真與鍾佳宏一同向「瑞仔」拿取第二級毒品甲基安非
    他命後，轉運輸送至高雄市岡山區某處交付予金佳利。被告
    黃惠真與鍾佳宏即共同基於運輸第二級毒品之犯意聯絡，於
    同日20時許依「瑞仔」以門號0000000000電話與被告鍾佳宏
    使用之門號0000000000手機聯絡，指示渠等到達高雄市鳳山
    區某處籃球場後，被告黃惠真在停車處上開車內等候，被告
    鍾佳宏依「瑞仔」電話指示，先獨自進入高雄市○○區○○
    街14 1號附近門牌號碼不詳之屋內，向綽號「瑞仔」之人拿
    取1 包甲基安非他命（毛重19.7公克）後，被告鍾佳宏再以
    電話聯絡被告黃惠真進入該屋內，由「瑞仔」交付裝有甲基
    安非他命（毛重78.3公克）之紅包袋1 只予被告黃惠真。被
    告鍾佳宏、黃惠真拿取上開2 包甲基安非他命後，由被告黃
    惠真駕駛上開自小客車搭載被告鍾佳宏，欲前往高雄市岡山
    區，嗣於同日21時許，在高雄市○○區○○街141 號前，為
    警方攔檢，經被告黃惠真、鍾佳宏同意警方搜索該自小客車
    ，在車內手煞車位置扣得裝有晶體（毛重78.3公克）之紅包
    袋1 只，及在車內副駕駛座腳踏板處扣得以糖果盒內裝之晶
    體1 包（毛重19.7公克），並扣得鍾佳宏使用之NOKIA 廠牌
    黑色手機1 支（IMEI：000000000000000 、門號：00000000
    00）、NOKIA 廠牌藍色手機1 支（IMEI：000000000000000
    、門號：0000000000）、黃惠真使用之Sony Ericsson 紅色
    手機1 支（IMEI：000000000000000 、門號：0000000000）
    之事實，業據被告黃惠真、鍾佳宏於警詢、偵查及本院供述
    在卷（見4495號偵查卷第10至11、16、至18、83至84、86至
    87頁），並有高雄市政府警察局苓雅分局扣押筆錄、扣押物
    品目錄表、自願性同意搜索筆錄各1 紙、高雄市政府警察局
    苓雅分局毒品案件嫌犯通聯紀錄表3 紙、「瑞仔」使用之門
    號0000000000通訊監察譯文1 份及現場照片8 張在卷為憑（
    見4495號偵查卷第21至29、41至47、83 至84 、86至87、92
    至94頁、本院訴字卷第152 至183 頁）。扣案之晶體2 包，
    係在被告黃惠真駕駛上開車輛搭載被告鍾佳宏運送途中，在
    該車內所查獲，經送鑑驗結果，均呈甲基安非他命陽性反應
    （毛重分別為19.7公克、78.3公克；檢驗前淨重分別為18.6
    18公克、74.005公克；檢驗後淨重分別為18.605公克、73.9
    92公克；純質淨重分別為14.726公克、59.870公克），有高
    雄醫學大學附設中和紀念醫院99年3 月16日報告編號9903-1
    、9903-3檢驗報告各1  紙在卷為憑（見同上偵查卷卷第119
    、125 頁），確係第二級毒品甲基安非他命無訛。上開部分
    之事實，堪予認定。
  2.由被告黃惠真於警詢時供稱：警方於99年1 月29日21時許，
    在高雄市○○區○○街141 號前，在伊駕駛之白色自小客車
    內手煞車位置查獲用紅包紙袋內裝有重約78.3公克甲基安非
    他命是金佳利叫伊幫她拿的，伊駕駛白色0635-MM 自小客車
    ，與被告鍾佳宏共同前往，於99年1 月29日19時許從高雄市
    岡山區出發，到高雄市鳳山區拿取毒品，當日20時許金佳利
    打電話給鍾佳宏，委託鍾佳宏轉知伊前去鳳山向綽號「瑞仔
    」男子拿取毒品，鍾佳宏當時在場，金佳利要伊將所取之甲
    基安非他命拿回岡山區等語（4495號偵查卷第10至11頁），
    於本院供稱：伊有看到鍾佳宏有向「瑞仔」拿第二級毒品甲
    基安非他命等語（見本院訴字卷第28頁），被告鍾佳宏於警
    詢時供稱：紅包紙袋內裝有1 包甲基安非他命毛重約78.3公
    克是金佳利委託黃惠真拿的，伊與黃惠真於99年1 月29日19
    時許一同向陳炳煬借車從高雄市岡山區出發，到高雄市鳳山
    區拿取毒品甲基安非他命，伊不知道詳細地址，金佳利打電
    話給伊，由黃惠真接聽電話，然後依金佳利指示到達目的地
    與「總仔」接洽取貨，「總仔」與「瑞仔」是同一人，伊當
    時在場，金佳利要黃惠真將所取之78.3公克甲基安非他命拿
    回高雄市岡山區等語（見同上偵查卷第16至17頁），及證人
    即共同被告黃惠真於偵查中證稱：99年1 月29日伊與鍾佳宏
    一同開車到鳳山區找「瑞仔」，金佳利打電話給鍾佳宏，伊
    到鳳山1 個眷村的房子，進去後「瑞仔」就在裡面，他們已
    經聯絡過了，鍾佳宏先進去找「瑞仔」，伊本來在車上，他
    打電話叫伊進去，「瑞仔」給伊1 包紅包袋，後來伊拿了紅
    包袋就開車走了，就遇到警察盤查等語（見同上偵查卷第94
    頁），於本院證稱：99年1 月29日是鍾佳宏打電話與伊聯絡
    一同前往找「瑞仔」，伊去岡山陳炳煬住處借車，與鍾佳宏
    在那裡集合一起出發，當日出發前鍾佳宏與「瑞仔」有電話
    聯絡過要到那個地方，由伊開車，鍾佳宏指引伊路要怎麼走
    ，99年1 月29日伊與鍾佳宏前往鳳山拿取第二級毒品甲基安
    非他命，在要去「瑞仔」住處的路上，在車上時金佳利才打
    電話給鍾佳宏叫伊聽電話，要伊幫她拿2 包第二級毒品甲基
    安非他命回去；出發前是鍾佳宏自己要拿毒品，在半路中金
    佳利才打電話給鍾佳宏，叫伊幫她拿回去；鍾佳宏在前一天
    就跟伊說好，要找伊一起去鳳山找「瑞仔」拿毒品；在前往
    鳳山的路上，伊與金佳利有通過電話，被告鍾佳宏也在路上
    與金佳利聯絡，當時伊與鍾佳宏在一起，金佳利住在岡山，
    伊不知道確實地點，伊拿到毒品後會以電話聯絡金佳利，她
    會叫伊拿去一個地方給她；伊跟被告鍾佳宏到「瑞仔」住處
    後，鍾佳宏先進去，當時伊在車上，是鍾佳宏打電話通知伊
    進去，伊進去時鍾佳宏在「瑞仔」的屋子裡，「瑞仔」就拿
    1 個紅包袋給伊叫伊拿回去給金佳利，鍾佳宏也在旁邊，有
    看到「瑞仔」拿紅包袋給伊；被告鍾佳宏取得之1 包第二級
    毒品甲基安非他命是以夾鏈袋包裝，伊與鍾佳宏離開「瑞仔
    」住處後，準備回岡山，會先拿東西給金佳利等語（見本院
    訴字卷第97至105 、109 至119 頁），可知被告2 人載運上
    開扣案之2 包甲基安非他命之原因，均係要將之運輸至高雄
    市岡山區某處交予金佳利。被告黃惠真於本院辯稱伊不知道
    被告鍾佳宏是否知悉伊為金佳利運輸甲基安非他命云云，顯
    係迴護被告鍾佳宏之詞，不足採信。被告鍾佳宏於本院辯稱
    ：被查獲當時伊始知黃惠真當天要去幫金佳利拿毒品，在警
    局拆開紅包袋後，伊才知道裡面是裝甲基安非他命云云，與
    其於警詢所述不符，亦不足採信。
  3.由被告黃惠真於本院供稱：金佳利跟「瑞仔」都叫伊「妹妹
    」，他們私下稱呼鍾佳宏「蝸牛」，伊等被查獲時「瑞仔」
    使用0000000000門號，金佳利使用0000000000門號等語（見
    本院訴字卷第152 頁），及被告鍾佳宏於本院供稱：「瑞仔
    」與金佳利都叫伊「蝸牛」，伊稱呼金佳利為「姐仔」等語
    （見本院訴字卷第167 至168 、177 頁），佐以卷內「瑞仔
    」使用之門號0000000000之通訊監察譯文，99年1 月29日18
    時29分許，被告鍾佳宏以門號0000000000撥打電話給「瑞仔
    」之通話內容「B （即被告鍾佳宏）：總裁。A （即「瑞仔
    」）：你換這支阿？B ：我電話忘記帶...A：看你有車自己
    下來嗎？B ：姐仔說晚上要去... 說下午阿！我在這等沒人
    。A ：我還沒給他聯絡。B ：到哪？A ：你來過。B ：球場
    那... 我看有車沒借一下。」，同日18時46分許，被告鍾佳
    宏打電話給「瑞仔」之通話內容「B ：總裁... 我現在上去
    。A ：好。」，同日18時59分許，「瑞仔」撥打金佳利使用
    之門號0000000000通話內容「A ：你在哪？B （即金佳利）
    ：我在岡山，你好了嗎？A ：我叫「蝸牛」（即被告鍾佳宏
    ）下來再寄他好了。B ：不要阿... 我搬出來了...A：他說
    給人家借到車要出發了。B ：都不先打電話給我...A：因為
    沒有那個...B：多少？A ：沒像你說的這樣...B：我的呢？
    你要給我4 ～5 個才夠。A ：沒有那麼多啊！B ：只有他有
    阿。A ：我會寄他阿。B ：不然幾個？A ：我等寄他上去你
    就知道了。B ：他們2 個還在那等ㄝ！A ：要慢幾天。B 你
    不要跟我說一人一個？A ：應該有那個...B：我不要給他那
    麼多，他頂多1 個而已。A ：對阿！B ：你叫他要給你5 萬
    。A ：我知道。B ：其他我要拿起來。A ：嗯！要馬上那個
    ...B：你給「蝸牛」交代一下。A ：好啊！B ：你叫他打給
    我...A：你給他打...B：你拿幾件給他要跟我說。A ：我知
    。」，同日19時26分許，金佳利以相同門號打電話給「瑞仔
    」通話內容為「B （即金佳利）：他到了沒？A （即「瑞仔
    」）：還沒。B ：我不要給他那麼多，你讓我先現金的給人
    家，你叫他把全部的東西拿回來給我。A ：沒阿... 叫他撥
    空下來。B ：你答應給他1 件嗎？A ：沒說阿！」，同日19
    時30分許金佳利再以相同門號打電話給「瑞仔」之通話內容
    「B ：你叫他3 件拿到先拿給我就對了，我回帳完就會給他
    半件。A ：好啊！B ：我總帳先算完。A ：好啊！B ：我總
    帳先算完。A ：我給他問啦！」，同日19時33分許，金佳利
    再以相同門號打電話給「瑞仔」通話內容為「B ：你跟妹妹
    （指被告黃惠真）說你在哪阿？籃球場阿？A ：我何時跟妹
    妹說話？B ：他（指被告鍾佳宏）和妹妹下去阿！A ：我不
    知。」，同日19時54分許被告鍾佳宏以門號0000000000打電
    話給「瑞仔」之通話內容「B （即被告鍾佳宏）：總裁我走
    進去。A ：我在外面還沒過去。B ：我在球場等你。A ：好
    啊！」，同日19時55分許「瑞仔」撥打被告鍾佳宏使用之
    0000000000門號之通話內容「A ：你跟妹阿下來阿？B ：嗯
    。A ：他就知道我打麻將這阿！B ：好。」（見4495號偵查
    卷第106 至107 頁、本院訴字卷第192 至193 頁），由上開
    通話內容可知「瑞仔」係告知金佳利將指示被告鍾佳宏將毒
    品交予金佳利，且「瑞仔」事先對於被告黃惠真與被告鍾佳
    宏一同前往乙節並不知情，應係金佳利與被告鍾佳宏通話後
    ，始知被告黃惠真與被告鍾佳宏一同前往「瑞仔」之處所，
    金佳利遂要求被告黃惠真與被告鍾佳宏一同向「瑞仔」拿取
    扣案毒品後，交予金佳利。
  4.被告鍾佳宏雖辯稱查獲之19.7公克甲基安非他命1 包，係伊
    向「瑞仔」以2 萬元購買，為供自己施用云云。惟查：被告
    鍾佳宏於警詢時供稱查獲之毛重約19.7公克甲基安非他命，
    價值2 萬元，是伊所有，伊於99年1 月29日20時許，在高雄
    市鳳山區向「總仔」購買，詳細地址伊不知道，是要自己施
    用，伊每日大約需吸食2 公克等語（見警卷第12頁）。惟正
    常人之鹽酸甲基安非他命每日口服劑量為2.5 至25毫克，其
    最低致死劑量為1 公克。若每日吸食高至2 、3 公克而未致
    死或中毒，表示該吸食者可能已成癮，對該藥物產生高度耐
    藥性，業經行政院衛生署管制藥品管理局94年2 月14日管檢
    字第0940001327號函釋明確。扣案之毛重19.7公克甲基安非
    他命1 包，檢驗前淨重為18.618公克，純度79.1％，純質淨
    重14.726公克，有高雄醫學大學附設中和紀念醫院99年3 月
    16日、報告編號9903-1檢驗報告1 紙在卷為憑（見警卷第57
    頁）。被告鍾佳宏於警詢時陳稱：扣案之毛重約19.7公克甲
    基安非他命是伊所有，伊每日需施用2 公克甲基安非他命云
    云，所述施用劑量已逾越一般正常人之最低致死劑量甚多，
    而人體會對毒品產生耐藥性，需長期施用導致成癮，被告鍾
    佳宏前因施用毒品案件，經法院裁定令入勒戒處所，施以觀
    察、勒戒，甫於99年1 月18日因無繼續施用毒品傾向出所，
    有臺灣高等法院被告前案紀錄表1 份在卷為憑，被告鍾佳宏
    執行觀察、勒戒完畢之時間，距離99年1 月29日21時許，被
    告鍾佳宏本案被查獲時間，相隔僅約11日，被告鍾佳宏於本
    案被查獲時顯非已因長期施用甲基安非他命成癮，身體對甲
    基安非他命產生高度耐藥性之人，被告鍾佳宏所述伊每日需
    施用甲基安非他命2 公克云云，足以致命，顯非實在。又以
    正常人每日最高口服劑量25毫克計算，扣案毛重19.7公克甲
    基安非他命1 包，可連續施用589 日（純質淨重14.726公克
    ÷0.025 公克＝589.04日），已遠遠超過一般施用者持有之
    數量，而被告鍾佳宏於本院供稱：伊跟「瑞仔」拿10幾公克
    甲基安非他命差不多2 萬元，當天伊沒有給「瑞仔」錢，伊
    跟「瑞仔」說過年後差不多過10天再給他錢，因伊剛勒戒出
    來，沒有錢，這是伊第1 次跟「瑞仔」買毒品；伊平常沒有
    跟「總裁」（即「瑞仔」）聯絡過，只有勒戒出來時，有跟
    他聯絡要跟他拿毒品等語（見本院訴字卷第175  至176  、
    183 頁），衡情一般毒品施用者，在缺錢之情況下，為解毒
    癮，通常係1 次購買少量施用，而販毒者甘冒被查獲被科以
    重刑之風險，為確保獲利，通常係現金交易銀貨兩訖，縱有
    同意賒欠價款之情形，亦係針對有特殊交情者，被告鍾佳宏
    在缺錢之情況下，竟1 次購買價值2 萬元足以施用超過1 年
    份量之甲基安非他命，且被告鍾佳宏與「瑞仔」平時既沒有
    聯絡，「瑞仔」第1 次販賣毒品給被告鍾佳宏，竟同意其賒
    欠2   萬元價款，均有違常情，被告鍾佳宏辯稱查獲之毛重
    19.7公克甲基安非他命1 包係伊向「瑞仔」購買供己施用云
    云，實難採信。又查無其他證據足認被告鍾佳宏向「瑞仔」
    拿取扣案之毛重19.7公克甲基安非他命1 包有其他目的，應
    認被告鍾佳宏所拿取之扣案毛重19.7公克甲基安非他命1 包
    亦係要運輸至高雄市岡山區某處交付與金佳利。
  5.被告鍾佳宏之辯護人雖為被告鍾佳宏辯稱「瑞仔」將扣案之
    2 包甲基安非他命分別交付與被告2 人各自持有，被告鍾佳
    宏並無與被告黃惠真有共同運輸第二級毒品之犯意聯絡云云
    。然由上開通訊監察譯文可知，「瑞仔」本即要求被告鍾佳
    宏前往高雄市鳳山區找伊，「瑞仔」亦向金佳利表示會指示
    被告鍾佳宏將毒品運輸至高雄市岡山區交付予金佳利，而被
    告2 人亦一致供稱在由高雄市岡山區前往高雄市鳳山區途中
    ，金佳利係撥打被告鍾佳宏電話與其聯絡，衡情若金佳利本
    係委託被告黃惠真向「瑞仔」拿取毒品，其直接撥打被告黃
    惠真使用之電話告知黃惠真取貨地點即可，不需要打電話給
    被告鍾佳宏，且被告鍾佳宏於警詢時亦明確供稱：伊與黃惠
    真一起去幫金佳利取貨，金佳利要黃惠真將她所取之甲基安
    非他命78.3公克拿回高雄市岡山區等語（見4495號偵查卷第
    16至17頁），被告黃惠真亦供稱「瑞仔」交付毒品給伊時，
    被告鍾佳宏有在場，足認被告鍾佳宏對於本案運輸毒品之事
    不僅知情，且有參與，辯護人上開辯詞委無足採。
  6.再者，被告鍾佳宏辯護人雖以大法官釋字第476 號解釋謂運
    輸毒品罪需有圖利犯意及運輸代價云云。惟查，該號解釋係
    針對毒品危害防制條例第4 條第1 項關於死刑、無期徒刑之
    法定刑規定，有無違反憲法第23條1 第15條所為。該解釋文
    中謂「『毒品危害防制條例』，其立法目的，乃特別為肅清
    煙毒、防制毒品危害，藉以維護國民身心健康，進而維持社
    會秩序，俾免國家安全之陷於危殆。因是拔其貽害之本，首
    予杜絕流入之途，即著重煙毒來源之截堵，以求禍害之根絕
    ；而製造、運輸、販賣行為乃煙毒禍害之源，其源不斷，則
    流毒所及，非僅多數人之生命、身體受其侵害，并社會、國
    家之法益亦不能免，為害之鉅，當非個人一己之生命、身體
    法益所可比擬。對於此等行為之以特別立法嚴厲規範，當已
    符合比例原則；抑且製造、運輸、販賣煙毒之行為，除有上
    述高度不法之內涵外，更具有暴利之特質，利之所在，不免
    群趨僥倖，若僅藉由長期自由刑措置，而欲達成肅清、防制
    之目的，非但成效難期，要亦有悖於公平與正義。」等語，
    雖提到製造、運輸、販賣煙毒之行為具有暴利之特質，然非
    謂製造、運輸、販賣煙毒均須以「暴利」或圖利犯意為構成
    要件，倘謂製造、運輸毒品之行為均須以圖利犯意及有對價
    為構成要件，將在實務上造成規範之漏洞，無法達到毒品危
    害防制條例第4 條截堵毒品來源之立法目的，被告鍾佳宏辯
    護人此項辯詞，容有誤會。本案縱無證據證明被告2 人運輸
    上開扣案之第二級毒品甲基安非他命獲有代價，仍不影響被
    告2 人上開運輸第二級毒品甲基安非他命犯行之成立。
  7.綜上所述，本案事證明確，被告2 人暨辯護人上開所辯，均
    無可採。被告2人前揭犯行，堪以認定，應予論罪科刑。
  (二)被告鍾佳宏施用第二級毒品甲基安非他命部分：
  1.被告鍾佳宏於上開犯罪事實二所示之時間、地點，以前揭方
    法施用第二級毒品甲基安非他命1 次之事實，業據被告鍾佳
    宏於警詢、偵查及本院審理時均坦承不諱（見警卷第12頁、
    臺灣高雄地方法院檢察署99年度毒偵字第1805號偵查卷第34
    頁、本院訴字卷第184 頁），並對其於99年1 月30日12時55
    分許，由警方提供乾淨空瓶予其親自採尿，並當面封緘之過
    程，亦不爭執（警卷第12頁）。被告鍾佳宏之尿液送驗結果
    ，經高雄市立凱旋醫院以氣相層析質譜法(GC/MS) 確認檢驗
    結果，呈安非他命、甲基安非他命陽性反應，有該院99年2
    月25日轉碼編號：A00000000 號濫用藥物尿液檢驗報告及高
    雄市政府苓雅分局偵辦毒品案件嫌疑人尿液採證尿液對照表
    （尿液代碼F-99044 ）各1 紙（見同上偵查卷第10至12頁）
    在卷為憑。足認被告鍾佳宏此部分自白與事實相符，被告鍾
    佳宏施用第二級毒品甲基安非他命犯行堪以認定，應依法論
    科。
  2.被告鍾佳宏前因施用毒品案件，經本院98年度審毒聲字第10
    57號裁定送觀察、勒戒後，認無繼續施用毒品之傾向，甫於
    99年1 月18日釋放，並由臺灣高雄地方法院檢察署檢察官於
    99年1 月25日以98年度毒偵字第4613號為不起訴處分確定乙
    節，有臺灣高等法院被告前案紀錄表1 份附卷可稽。是被告
    鍾佳宏於「初犯」經觀察、勒戒執行完畢釋放後，5 年內再
    犯本案，檢察官逕行起訴，即無不合。
三、論罪科刑：
  (一)按運輸毒品罪祇以所運輸之毒品已實施運送為已足，並非以
    運抵目的地為完成犯罪之要件，換言之，區別該罪既遂、未
    遂之依據，應以已否起運為準，既已起運，構成該罪之輸送
    行為即已完成，不以達到目的地為既遂條件（最高法院92年
    度台上字第3096號、95年度台上字第990 號判決意旨參照）
    。本件被告2 人向「瑞仔」拿取上開第二級毒品甲基安非他
    命2 包後，已至停車處上車，由被告黃惠真駕駛上開車輛搭
    載被告鍾佳宏，車輛行駛不到5 分鐘，為警方在高雄市○○
    區○○街141 號前當場查獲，業經被告黃惠真於本院供述在
    卷（見本院訴字卷第164 頁），足見被告2 人自高雄市○○
    區○○街附近停車處，已起運上開第二級毒品甲基安非他命
    ，故核被告2  人事實一所為，均係犯毒品危害防制條例第4
    條第2 項之運輸第二級毒品既遂罪。被告鍾佳宏事實二所為
    ，係犯毒品危害防制條例第10條第2 項施用第二級毒品罪。
    被告2 人事實一所持有扣案第二級毒品甲基安非他命2 包之
    低度行為，應為渠等運輸第二級毒品甲基安非他命之高度行
    為所吸收，不另論罪；被告鍾佳宏於事實二施用前持有第二
    級毒品甲基安非他命之行為，亦為其施用第二級毒品甲基安
    非他命之高度行為所吸收，不另論罪。被告2 人間，就上開
    運輸第二級毒品犯行，有犯意聯絡及行為分擔，為共同正犯
    。被告黃惠真就其運輸第二級毒品之犯行，於偵查及本院審
    理時，均就自己犯罪事實之主要部分曾經自白1 次以上，應
    依毒品危害防制條例第17條第2 項規定，減輕其刑。
  (二)爰審酌被告2 人為他人運輸毒品，且運輸第二級毒品甲基安
    非他命重量近100 公克，數量非少，若該等毒品流入市面販
    售，勢將嚴重戕害社會治安及國人身心健康，犯罪情節難認
    輕微，被告黃惠真坦承運輸第二級毒品甲基安非他命主要部
    分犯行，犯後態度尚可，被告鍾佳宏於犯後坦承施用第二級
    毒品甲基安非他命犯行，矢口否認運輸第二級毒品甲基安非
    他命犯行，未見悔意，然念其2 人於本案運輸第二級毒品部
    分均係聽從綽號「瑞仔」之人及金佳利之指示而從事上開犯
    罪行為，尚非居於主導之地位等一切情狀，分別量處如主文
    第一項、第二項所示之刑，並就被告鍾佳宏部分定其應執行
    刑。
四、沒收：
  (一)扣案第二級毒品甲基安非他命2 包（毛重分別為19.7公克、
    78.3公克；檢驗前淨重分別為18.6 18 公克、74.005公克；
    檢驗後淨重分別為18.605公克、73.9 92 公克；純質淨重分
    別為14.726公克、59.870公克），經送鑑定結果，確實係含
    第二級毒品甲基安非他命成分，已如前述，自應依毒品危害
    防制條例第18條第1 項前段規定，不問屬於犯人與否，一併
    宣告沒收銷燬之。包裝上開第二級毒品甲基安非他命之包裝
    袋因包覆毒品，其上顯留有該毒品之殘渣，衡情自難與之剝
    離，當應整體視之為毒品，應併予宣告沒收銷燬之；至鑑驗
    耗用之甲基安非他命既已滅失，自無庸宣告沒收銷燬，併此
    敘明。
  (二)扣案之NOKIA  廠牌黑色手機1 支（IMEI：000000000000000
    、門號：0000000000）、NOKIA 廠牌藍色手機1 支（IMEI：
    000000000000000 、門號：0000000000），係被告鍾佳宏所
    有，業據其於本院審理中自承在卷（見本院訴字卷第144 頁
    ），而被告鍾佳宏該2 支手機與綽號「瑞仔」之人聯絡，從
    事前開運輸第二級毒品犯行之用，已如前述，均應依毒品危
    害防制條例第19條第1 項規定，宣告沒收之。並依共同正犯
    應負共同責任之法理，於被告2 人所犯運輸第二級毒品罪名
    項下，均為沒收之宣告。扣案之被告黃惠真所有之Sony Eri
    csson 廠牌紅色手機1 支（IMEI：000000000000000 、門號
    ：0000000000），因無證據證明與本件運輸第二級毒品犯行
    有直接關係，爰不予宣告沒收。
  (三)按犯毒品危害防制條例第4 條之罪所使用之水、陸、空交通
    工具沒收之，此項規定乃採義務沒收主義，凡屬犯人所有供
    該條之罪所使用之水、陸、空交通工具，均應予宣告沒收（
    最高法院94年台上第4433號、93年台上第2751號判決意旨參
    照）。未扣案車牌號碼0635-MM 號自小客車，雖為被告黃惠
    真、鍾佳宏用以共同運輸扣案第二級毒品甲基安非他命所用
    之交通工具，然因該車為不知情之案外人陳炳煬所有，業據
    被告2 人供述在卷，非本案犯人所有，爰不予宣告沒收。
據上論斷，應依刑事訴訟法第299 條第1 項前段，毒品危害防制
條例第4 條第2 項、第10條第2  項、第17條第2 項、第18條第1
項前段、第19條第1 項，刑法第11條、第28條、第51條第5 款，
判決如主文。
本案經檢察官魏豪勇到庭執行職務。
中    華    民    國   100    年    5     月    12    日
                  刑事第六庭  審判長法  官  李璧君
                                    法  官  曾仁勇
                                    法  官  曾鈴
以上正本證明與原本無異。
如不服本判決應於收受送達後10日內向本院提出上訴書狀，並應
敘述具體理由；如未敘述上訴理由者，應於上訴期間屆滿後20日
內向本院補提理由書（均須按他造當事人之人數附繕本）「切勿
逕送上級法院」。
中    華    民    國   100    年    5     月    13    日
                                    書記官  李月君
附錄本判決論罪科刑法條：
毒品危害防制條例第4條
製造、運輸、販賣第一級毒品者，處死刑或無期徒刑；處無期徒
刑者，得併科新臺幣 2 千萬元以下罰金。
製造、運輸、販賣第二級毒品者，處無期徒刑或 7 年以上有期
徒刑，得併科新臺幣 1 千萬元以下罰金。
製造、運輸、販賣第三級毒品者，處 5 年以上有期徒刑，得併
科新臺幣 7 百萬元以下罰金。
製造、運輸、販賣第四級毒品者，處 3 年以上 10 年以下有期
徒刑，得併科新臺幣 3 百萬元以下罰金。
製造、運輸、販賣專供製造或施用毒品之器具者，處 1 年以上
7 年以下有期徒刑，得併科新臺幣 1 百萬元以下罰金。
前五項之未遂犯罰之。